臺灣高雄地方法院刑事判決　　　　　　　94年度易字第1218號
公　訴　人　臺灣高雄地方法院檢察署檢察官
被　　　告　戊○○
上列被告因竊盜案件，經檢察官提起公訴（94年度偵字第13080
號、第14276 號）及移送併案審理（94年度偵字第15905 號、94
年度偵字第10328 號），被告於本院準備程序進行中，就被訴事
實為有罪之陳述，經本院告知簡式審判程序意旨，並聽取公訴人
及被告之意見後，本院合議庭裁定由受命法官獨任依簡式審判程
序審理，本院判決如下：
    主  文
戊○○連續踰越牆垣，於夜間侵入他人住宅竊盜，累犯，處有期
徒刑拾月。
    事  實
一、戊○○前因違反毒品危害防制條例案件，經臺灣臺南地方法
    院以91年度訴字第592 號判處有期徒刑10月確定，於民國93
    年1 月20日執行完畢。詎猶不知悔改，仍意圖為自己不法所
    有，基於竊盜之概括犯意，連續為下述竊盜犯行：
    (一)於94年5 月7 日12時許，在高雄縣湖內鄉逸賢村公墓新建
      納骨塔工地（下稱納骨塔工地），徒手竊取瑞榮營造有限
      公司（下稱瑞榮公司）所有白鐵約20公斤；
    (二)復於94年5 月7 日18時許，仍在納骨塔工地，徒手竊取瑞
      榮公司所有白鐵約30公斤；
    (三)又於94年5 月9 日某時，在高雄縣茄萣鄉○○路47號白雲
      寺後方之大仙禪寺建築工地（下稱大仙禪寺工地），徒手
      竊取大仙禪寺所有白鐵約25 公 斤；
    (四)再於94年5 月11日18時許，在大仙禪寺工地，徒手竊取大
      仙禪寺所有白鐵約15公斤。戊○○將(一)至(四)之物竊取得手
      後，均分別以借得之機車載運至臺南市○○路1181巷149
      號「裕展實業社」，以每公斤新台幣（下同）30元，各合
      計約600 元、900 元、700 元及400 元之價格，售予不知
      情之老闆魏文棠，所得財物業已花費殆盡。嗣經警執行查
      贓勤務，循線查獲上情；
    (五)另於94年6 月19日15時30分許，騎乘車牌號碼不詳之機車
      ，行經位於高雄縣湖內鄉○○路○段397 巷51號丙○○所
      有之魚塭工寮，於該魚塭工寮旁徒手竊取丙○○所有電纜
      線1 捆（約50公尺，價值3,500 元），得手後，搬運竊得
      之電纜線至上述機車旁，欲載運離去之際，適為丙○○之
      弟弟曾國營發現報警，為警當場逮捕；
    (六)於94年7 月7 日19時許，騎乘車牌號碼TWQ-149 號機車，
      前往高雄縣湖內鄉○○路○段593 號，徒手竊取乙○○所
      有之電纜線1 捆，得手後，騎乘機車離開現場之際，為乙○○當場發現，旋即報案處理則查知上情；
    (七)於94年8 月14日凌晨3 時30分許，趁四下無人之際，以翻
      越圍牆方式，無故侵入位於台南市○區○○路925 巷20號
      有人居住之工廠內，徒手竊取己○○所有之不鏽鋼板管1
      批（價值4,000元）得手，嗣為警巡邏當場逮獲。
二、案經高雄縣政府警察局湖內分局報請臺灣高雄地方法院檢察
    署檢察官偵查起訴並移送併案審理。
    理  由
一、本件被告戊○○所犯為死刑、無期徒刑、最輕本刑為3 年以
    上有期徒刑以外之罪，其於準備程序進行中，就被訴事實為
    有罪之陳述，經告知簡式審判程序之旨，並聽取當事人之意
    見後，本院合議庭裁定由受命法官獨任進行簡式審判程序，
    合先敘明。
二、上開事實，業據被告於本院審理時坦承不諱，核與證人即瑞
    工公司負責人丁○○、育展實業社負責人魏文棠、大仙禪寺
    管理人甲○○、郭雅玲、被害人丙○○、曾國營於警詢之證
    述，證人蘇振南、乙○○於警詢及本院之證述情節相符，並
    有買賣交易確認單8 張、贓物認領保管單3 張、查獲現場照
    片共12張在卷可稽。被告之自白與事實相符，自可採為認定
    事實之依據。本件事證明確，被告之竊盜犯行堪以認定。
三、核被告事實(一)至(六)所為，係犯刑法第320 條第1 項之普通竊
    盜罪。併案意旨書（指94年度偵字第15905 號）原載明被告
    於事實(六)所示時、地以持鉗子、扳手等工具竊取乙○○所有
    之電纜，因認被告涉犯攜帶兇器加重竊盜罪嫌，但業經公訴
    人當庭更正如上開事實(六)所示，並更正起訴法條為刑法第32
    0 條第1 項之普通竊盜罪，併此說明。被告事實(七)之行為，
    即於夜間翻牆進入有人居住之工廠內竊取財物之行為，係犯
    刑法第321 條第1 項第1 款、第2 款之踰越牆垣、於夜間侵
    入有人居住建築物之加重竊盜罪，檢察官未查及而認此部分
    犯行，係屬刑法第320 條第1 項之普通竊盜罪，容有誤會，
    然因基本社會事實同一，本院爰依刑事訴訟法第300 條規定
    ，變更起訴法條。被告所為事實(一)至事實(七)之7 次竊盜犯行
    ，時間緊接，而犯基本構成要件相同之罪名，顯係基於概括
    犯意反覆為之，應依連續犯規定，以情節較重之踰越牆垣、
    於夜間侵入有人居住之建築物竊盜罪論，並加重其刑。至事
    實(六)（指94年度偵字第15905 號）及事實(七)部分（指94年度
    偵字第10328 號），雖未經起訴，但與起訴部分有連續犯裁
    判上一罪關係，為起訴效力所及，本院應一併論究。
四、被告前因違反毒品危害防制條例案件，經法院以91判處有期
    徒刑10月確定，於93年1 月20日執行完畢，此有臺灣高等法
    院被告前案紀錄表及臺灣高雄地方法院檢察署刑案資料查註
    紀錄表各1 份在卷可稽，其於5 年以內再犯本件有期徒刑以
    上之罪，為累犯，應依刑法第47條規定加重其刑，並遞加重
    之。爰審酌被告前有毒品、竊盜前科，素行非佳，猶不知悔
    改，正值中壯年，不思循合法正當途徑獲得財物，於94年5
    月至8 月間連續為7 次竊盜犯行，或侵入有人居住之建築物
    ，危害社會治安，犯罪情節非輕；惟考量其所竊取之物屬白
    鐵、鋼管等，價值非鉅，或有發還予被害人，所生損害非大
    ，被告於本院審理時坦承犯行，態度尚可等一切情狀，酌情
    量處如主文所示之刑。
據上論斷，應依刑事訴訟法第273 條之1 第1 項、第299 條第1
項前段、第300 條，刑法第56條、第321 條第1 項第1 款、第2
款、第47條，判決如主文。
中　　華　　民　　國　　94　　年　　10　　月　　27　　日
                  刑事第六庭    法　官  楊佩蓉
如不服本判決，應於判決送達後10日內，向本院提出上訴狀。
中　　華　　民　　國　　94　　年　　10　　月　　28　　日
                                書記官  劉企萍
附錄本案論罪科刑法條全文：
刑法第321條
犯竊盜罪而有左列情形之一者，處 6 月以上、 5 年以下有期徒
刑：
一  於夜間侵入住宅或有人居住之建築物、船艦或隱匿其內而犯
    之者。
二  毀越門扇、牆垣或其他安全設備而犯之者。
三  攜帶兇器而犯之者。
四  結夥三人以上而犯之者。
五  乘火災、水災或其他災害之際而犯之者。
六  在車站或埠頭而犯之者。
前項之未遂犯罰之。
